# 几种情况下存货报废的账务处理

提问人：SharryLi 时间：2021-05-19 11:40:33
请教一下陈版主，几种情况下存货报废，如何进行账务处理：
1.库存商品中为客户定制的产品没有质量问题，但是由于市场变化，客户不再需要该类型产品了，且也无法拆卸用于其他产品生产，因此需要进行产成品报废。请问该种情况下，是否需要做进项税额转出，因为并不是因为管理不善导致需要进行存货报废的？报废损失是进管理费用还是说可以进主营业务成本或者其他业务成本中。
2.已经计提过减值的半成品和产成品，由于客户需求变更导致无法卖出去，但是可以进行拆卸，拆卸下来的零部件（包含无法使用的废品）按照价值百分比全部进行入库，可以使用的零部件继续被生产领用，不能使用的零部件后续进行报废处理。请问该种情况下，是否需要做进项税额转出？
拆卸出库和拆卸入库都是按照存货原值进行出入库的，计提过得减值在结转时是否是计入营业成本中，因为在未来可以继续使用的拆卸零部件会进入到生产成本，从而结转到营业成本。
3.直接报废和先计提存货减值再报废，最终计入损益的科目是否会有不同？
直接报废，可以报废收入直接进其他业务收入，存货价值（原值）直接进其他业务成本吗？
先计提减值再报废，存货有一部分价值是计入资产减值损失了，那么报废收入计入其他业务收入，存货价值（原值-存货跌价准备）计入其他业务成本吗？
综上，什么情况下需要做进项税额转出，其实具体实务中存货报废很大原因都是因为市场需求变化导致产品卖不出去了，然后进行的减值，这种是否属于管理不善，是否需要做进项税额转出？
另外，存货报废时，存货的价值什么情况下计入管理费用，什么情况下计入营业成本，跟企业直接报废和先计提减值再报废这样的程序是否有关系？

回答人：chenyiwei
1 、这种情况无需进行进项税额转出处理。报废存货的账面价值减去客户的补偿款（如有）后的剩余部分列入管理费用。
2 、不涉及进项税额转出问题；拆卸下的可用零部件按其预计可变现净值入账，但不高于报废商品原账面价值按价值百分比计算的金额。
3 、理论上均应先计提减值准备后再报废，即报废损失体现在资产减值损失中。但是，如果由于突发（难以预见）、非市场变化因素导致的报废，例如因自然灾害引起的报废，可以列入管理费用或者营业外支出。